臺灣高等法院臺中分院刑事裁定　
111年度聲字第2158號

聲  請  人  臺灣高等檢察署臺中檢察分署檢察官     
受  刑  人  周益任



上列聲請人因受刑人數罪併罰有二裁判以上，聲請定其應執行之
刑（聲請案號：111年度執聲字第942號），本院裁定如下：
    主  文
甲○○因犯如附表所示各罪所處之徒刑，應執行有期徒刑拾陸年貳
月。
    理  由
一、聲請意旨略以：受刑人甲○○因詐欺等數罪，先後經判決確定
    如附表，應依刑法第53條、第51條第5款規定，定其應執行
    之刑，爰依刑事訴訟法第477條第1項聲請裁定等語。
二、按裁判確定前犯數罪者，併合處罰之；數罪併罰，有二裁判
    以上者，依刑法第51條之規定，定其應執行之刑；又宣告多
    數有期徒刑，於各刑中之最長期以上，各刑合併之刑期以下
    定其刑期，但不得逾30年，刑法第50條第1項前段、第53條
    、第51條第5款分別定有明文。次按數罪併罰之定應執行之
    刑，係出於刑罰經濟與責罰相當之考量，並非予以犯罪行為
    人或受刑人不當之利益，為一種特別的量刑過程，相較於刑
    法第57條所定科刑時應審酌之事項係對一般犯罪行為之裁量
    ，為定應執行刑之宣告，乃對犯罪行為人本身及所犯各罪之
    總檢視，除應考量行為人所犯數罪反應出之人格特性，並應
    權衡審酌行為人之責任與整體刑法目的及相關刑事政策，在
    量刑權之法律拘束性原則下，依刑法第51條第5 款之規定，
    採限制加重原則，以宣告各刑中之最長期為下限，各刑合併
    之刑期為上限，但最長不得逾30年，資為量刑自由裁量權之
    外部性界限，並應受法秩序理念規範之比例原則、平等原則
    、責罰相當原則、重複評價禁止原則等自由裁量權之內部抽
    象價值要求界限之支配，以使輕重得宜，罰當其責，俾符合
    法律授與裁量權之目的，以區別數罪併罰與單純數罪之不同
    ，兼顧刑罰衡平原則（最高法院100年度台抗字第440 號刑
    事裁定意旨參照）。
三、經查：
　㈠受刑人甲○○所犯如附表編號1至附表編號2所示違反毒品危害
    防制條例之罪，前經臺灣宜蘭地方檢察署以109年度偵字第4
    611、5561號起訴，臺灣宜蘭地方法院109年度訴字第347號
    有罪判決，嗣被告上訴，經臺灣高等法院110年度上訴字第7
    59號有罪判決，嗣被告上訴，經最高法院111年度台上字第2
    754號上訴駁回確定，受刑人甲○○所犯如附表編號3所示詐欺
    罪，前經臺灣彰化地方檢察署以110年度偵字第9021、9585
    、10446、10447、11240、11365、12891、13284號、110年
    度少連偵字第161號起訴，臺灣彰化地方法院110年度原訴字
    第27號有罪判決，嗣被告上訴，經本院111年度金上訴字第1
    318號有罪判決確定，有上開判決書及臺灣高等法院被告前
    案紀錄表附卷可稽，聲請書附表編號1至附表編號2將偵查機
    關年度案號記載為「109年度偵字第4611號」，聲請書附表
    編號3將偵查機關年度案號記載為「110年度偵字第9021號」
    ，係屬誤載，爰更正如本裁定附表所示，先此敘明。
　㈡受刑人甲○○因毒品危害防制條例等數罪，經臺灣高等法院及
    本院先後判處如附表所示之刑確定，有各該案件判決及臺灣
    高等法院被告前案紀錄表在卷可查，本院認檢察官聲請定其
    應執行之刑為合法正當，應予准許。爰依最高法院110年度
    台抗大字第489號大法庭裁定意旨：「定應執行刑，不僅攸
    關國家刑罰權之行使，於受刑人之權益亦有重大影響，除顯
    無必要或有急迫情形外，法院於裁定前，允宜予受刑人以言
    詞、書面或其他適當方式陳述意見之機會，程序保障更加周
    全。」予受刑人陳述意見之機會，經本院書面通知受刑人於
    期限內表示意見，而其具狀表示無意見，有本院111中分高
    刑鳳111聲2158字第11227號函、送達證書、本院陳述意見調
    查表在卷可憑，本院審酌受刑人所犯如附表所示各罪之犯罪
    態樣、時間間隔、侵害法益、各罪依其犯罪情節所量定之刑
    ，有上開判決及臺灣高等法院被告前案紀錄表在卷可查，暨
    考量前述比例原則、平等原則、責罰相當原則、重複評價禁
    止原則等自由裁量權之內部抽象價值要求之界限，合併定其
    應執行之刑如主文所示。
據上論結，應依刑事訴訟法第477條第1項，刑法第53條、第51條
第5款，裁定如主文。　
中　　華　　民　　國　　111 　年　　12　　月　　20　　日
             刑事第一庭 　審判長法　官　江  德  千   
                                法　官　柯  志  民
　　　　  　　　　　　　　　　　法　官　簡  源  希
以上正本證明與原本無異。
如不服本裁定，應於收受送達後5日內向本院提出抗告書狀（須
附繕本）。因疫情而遲誤不變期間，得向法院聲請回復原狀。
                                書記官  吳  麗  琴
　　　　　　　　　　　　　　　　
中　　華　　民　　國　　111 　年　　12　　月　　20　　日
附表：受刑人甲○○定應執行刑案件一覽表 
編　　　　　號  1 2 3 罪　　　　　名  毒品危害防制條例 毒品危害防制條例 詐欺 宣　　告　　刑  有期徒刑15年  有期徒刑15年  有期徒刑1年1月 犯　罪　日　期  109/06/10 109/06/26 110/07/30 偵查(自訴)機關 年度案號  宜蘭地檢109年度偵字第4611、5561號 宜蘭地檢109年度偵字第4611、5561號 彰化地檢110年度偵字第9021、9585、10446、10447、11240、11365、12891、13284號、110年度少連偵字第161號 最　後 事實審 法　  院 臺灣高院 臺灣高院 中高分院  案　  號 110年度上訴字 第759號 110年度上訴字 第759號 111年度金上訴字第1318號  判決日期 111.03.24 111.03.24 111.07.27 確　定 判　決 法　　院 最高法院 最高法院 中高分院  案　　號 111年度台上字 第2754號 111年度台上字 第2754號 111年度金上訴字第1318號  確定日期 111.06.08 111.06.08 111.09.17 是否為得易科 罰金、社會勞動之案件  不得易科、社勞 不得易科、社勞 不得易科、社勞 備註  宜蘭地檢111年度執字第1543號 宜蘭地檢111年度執字第1543號 彰化地檢111年度執字第4519號